【裁判字號】    98,裁,1953
【裁判日期】    980806
【裁判案由】    虛報進口貨物
【裁判全文】
最  高  行  政  法  院  裁  定
                                      98年度裁字第1953號
上  訴  人  均亞企業有限公司
代  表  人  甲○○○
被 上訴 人  財政部基隆關稅局
代  表  人  乙○○
上列當事人間虛報進口貨物事件，上訴人對於中華民國98年4月9
日臺北高等行政法院97年度訴字第2518號判決，提起上訴，本院
裁定如下：
    主  文
上訴駁回。
上訴審訴訟費用由上訴人負擔。
    理  由
一、按對於高等行政法院判決之上訴，非以其違背法令為理由，
    不得為之，行政訴訟法第242條定有明文。依同法第243條第
    1項規定，判決不適用法規或適用不當者，為違背法令；而
    判決有同條第2項所列各款情形之一者，為當然違背法令。
    是當事人對於高等行政法院判決上訴，如依行政訴訟法第24
    3條第1項規定，以高等行政法院判決有不適用法規或適用不
    當為理由時，其上訴狀或理由書應有具體之指摘，並揭示該
    法規之條項或其內容；若係成文法以外之法則，應揭示該法
    則之旨趣，倘為司法院解釋或本院之判例，則應揭示該判解
    之字號或其內容。如以行政訴訟法第243條第2項所列各款情
    形為理由時，其上訴狀或理由書，應揭示合於該條項各款之
    事實。上訴狀或理由書如未依此項方法表明者，即難認為已
    對高等行政法院判決之違背法令有具體之指摘，其上訴自難
    認為合法。
二、本件上訴人對於臺北高等行政法院民國（下同）97年度訴字
    第2518號判決（下稱原判決）上訴，雖以：原判決稱上訴人
    有能注意而未注意之責任，顯然高估一般貿易商之能力，違
    背產業界及貿易界之經驗法則，原判決認上訴人能注意系爭
    貨物之成分，亦不合理，蓋從經濟體系之分工言，無法要求
    每階段之從業人員均需具備檢驗設備或能力，上訴人亦無法
    掌握供應商所送貨品是否不符規格成分，因此上訴人實已盡
    最大注意責任，並無過失可言；又臺灣地區與大陸地區貿易
    許可辦法不分故意或過失，均構成涉及逃避管制之違法行為
    ，應已違背母法之精神而不能援用等語，為其論據。惟核上
    訴狀所載內容，或係重述其在原審業經主張而為原判決摒棄
    不採之陳詞，或係就原審取捨證據、認定事實之職權行使，
    指摘其為不當，而未具體表明原判決究竟有如何合於不適用
    法規或適用不當、或有行政訴訟法第243條第2項所列各款之
    情形，尚難認為已對原判決之如何違背法令有具體之指摘。
    依首揭規定及說明，應認其上訴為不合法，應予駁回。至於
    行為時「臺灣地區與大陸地區貿易許可辦法」第7條規定，
    乃主管機關依「臺灣地區與大陸地區人民關係條例」第35條
    第3項之授權，規定准許輸入臺灣地區之大陸地區物品，尚
    無涉行為人是否為故意或過失之認定；本件上訴人是否涉有
    虛報進口貨物規格（成分）而涉及逃避管制情事之故意或過
    失，則由被上訴人依海關緝私條例及行政罰法等相關規定，
    就上訴人之行為予以具體認定，上訴人稱「臺灣地區與大陸
    地區貿易許可辦法」不分故意或過失，均構成涉及逃避管制
    之違法行為，已違背母法之精神而不能援用乙節，無非以其
    歧異之法律見解，泛言原判決違法，尚難認為已對原判決之
    如何違背法令有具體之指摘，併此敘明。
三、據上論結，本件上訴為不合法。依行政訴訟法第249條第1項
    前段、第104條、民事訴訟法第95條、第78條，裁定如主文
    。
中    華    民    國    98    年    8     月    6     日
                    最高行政法院第四庭
                        審判長法官  劉  鑫  楨
                              法官  吳  慧  娟
                              法官  黃  淑  玲
                              法官  劉  介  中
                              法官  曹  瑞  卿
以  上  正  本  證  明  與  原  本  無  異
中    華    民    國    98    年    8     月    10    日
                              書記官  吳  玫  瑩


司法院資訊處製作；財團法人民間司法改革基金會備份。
